【裁判字號】    97,交聲,2774
【裁判日期】    971224
【裁判案由】    交管條例聲異
【裁判全文】
臺灣板橋地方法院交通事件裁定        97年度交聲字第2774號
原處分機關  交通部公路總局臺北區監理所
異  議  人
即受處分人  甲○○
上列異議人因違反道路交通管理處罰條例案件，對於交通部公路
總局臺北區監理所於民國97年9 月26日以北監自裁字第裁40-C00
000000號違反道路交通管理事件裁決書所為之裁決處分，聲明異
議，本院裁定如下：
    主  文
異議駁回。
    理  由
一、按汽車駕駛人，行經有燈光號誌管制之交岔路口闖紅燈者，
    處新臺幣（下同）1 千8 百元以上5 千4 百元以下罰鍰；汽
    車駕駛人有第53條情形者，記違規點數三點，道路交通管理
    處罰條例第53條第1 項、第63條第1 項第3 款分別定有明文
    。
二、原處分意旨略以：本件異議人即受處分人甲○○於民國96年
    1 月31日22時11分許，駕駛車牌號碼K8-3210 號自用小客車
    （下稱本件汽車），在臺北縣永和市○○路、豫溪街口處（
    裁決書誤載違規地點為「永和市○○路、大新街口」，業經
    舉發機關函知裁決所更正如上），因有「闖紅燈」之違規事
    實，經臺北縣政府警察局永和分局警員攔停當場舉發。嗣經
    原處分機關交通部公路總局臺北區監理所於97年9 月26日以
    北監自裁字第裁40-C00000000號裁決書裁決，依前開規定及
    違反道路交通管理事件統一裁罰基準表裁處異議人罰鍰2 千
    7 百元，並記違規點數三點。
三、異議意旨略以：當時異議人是駕駛本件汽車緊跟在公車後方
    行駛，公車體積龐大，又加上晚上視線昏暗，沒有辦法看到
    永和市○○路、豫溪街上的號誌為何，若此舉亦為違規理由
    顯不公平，爰依法聲明異議云云（至其所述臺北縣永和市○
    ○路、大新路口是閃黃燈標記云云，如上述係因裁決書誤載
    違規地點所致，是異議人就此所辯顯有未合，附此敘明）。
四、查本件違規事實，業據證人即舉發警員周德和於本院調查時
    ，到庭具結證稱：96年1 月31日22時許，我在永和市○○路
    與豫溪街口執行交通巡邏勤務，當時站在中正路往永和市區
    ○○路邊取締交通違規，我看到中正路上號誌是紅燈，豫溪
    街上是綠燈，異議人駕駛本件汽車闖越紅燈過來，當時中正
    路上轉變成為紅燈號誌已經大約10秒左右，我看到異議人闖
    紅燈直行過來之後，就發動機車要攔停異議人，但異議人已
    經開車經過我原先站立舉發的位置，所以我就騎機車跟在異
    議人後面，再加快速度往前，示意異議人停車，在中正路、
    大新街口前3 至5 公尺處將異議人攔停下來；在異議人闖紅
    燈之前，中正路上沒有其他車輛闖越紅燈號誌過來，我能確
    定異議人確實是在中正路口燈號為紅燈時，通過中正路口停
    止線開車過來，雖然中正路是有點彎道，但異議人當時是沿
    內側車道行駛過來，我站立的地點可以同時看到中正路上號
    誌情形及往永和市區○○路口的停止線，是不小心才將違規
    地點寫成告發地點等情綦詳，且有本件舉發通知單影本1 紙
    、證人周德和當庭所提出之現場照片4 張及現場圖1 份附卷
    可稽。參以證人周德和與異議人素不相識，亦無怨隙，應無
    甘冒自身違犯偽證罪責之風險而設詞誣陷異議人之理，而交
    通警員製單舉發違反道路交通處罰條例所列之違規事實，本
    質上係公務員依法執行職務之行為，如有枉法構陷或為不實
    記載之行為，亦需負擔嚴厲之刑事責任，國家並以此擔保公
    務員能忠實執行職務，故於未裝設自動感應攝影器材路段，
    就闖紅燈等一瞬間突發之交通違規行為，因無法期待警員於
    發現後能及時攝影取證，事實上亦僅能仰賴舉發警員目視為
    之，別無其他舉證之可能，經核證人周德和上開證述內容，
    並無存有顯然瑕疵或違背常情之處，應屬可採。從而，異議
    人確有駕駛本件汽車闖紅燈之違規事實，洵堪認定。就此異
    議人雖辯稱其是緊跟在公車後面行駛，無法看到號誌云云，
    惟除證人周德和業已證述當時於本件汽車前方並無其他闖越
    紅燈號誌之車輛等情明確外，異議人既駕駛本件汽車行駛道
    路，為維持行車秩序及交通安全，本應與前車保持安全間距
    ，並由其本身親眼注意前方號誌狀況為是，要無僅單純依據
    前方車輛行止動態，即逕憑以決定是否行駛超越路口之理，
    是異議人所辯尚無可採，本件違規仍可歸責於異議人甚明。
五、綜上，原處分機關依道路交通管理處罰條例第53條第1 項、
    第63條第1 項第3 款等規定，裁處異議人罰鍰2 千7 百元，
    並記違規點數三點，核無違誤，本件異議為無理由，應予駁
    回。
據上論斷，應依道路交通案件處理辦法第19條，裁定如主文。
中    華    民    國    97    年    12    月    24    日
                  交通法庭  法  官  張 兆 光
上列正本證明與原本無異。
如不服本裁定，應於裁定送達後五日內敘明抗告理由，向本院提
出抗告狀。
                            書記官  曹 秋 冬
中    華    民    國    97    年    12    月    25    日


司法院資訊處製作；財團法人民間司法改革基金會備份。
